---
title: "processamento_tcc"
output: html_document
---

```{r setup, include=FALSE}
knitr::opts_chunk$set(echo = TRUE)
```


```{r, include=FALSE}
#pacotes utilizados
#tratamento dos dados
library(readr)
library(plyr)
library(chron)
library(tidyverse)
library(reshape2)
library(kableExtra)

#gráficos
library(ggplot2)
library(plotly)
library(gridExtra)

#data science and machine learning
library(caret)

#lidando com valores faltantes
library(mice)
```

#Função para ler o arquivo
```{r}
read_data <- function(csv_file, sep){
  
  sep <- sep
  
  csv_file <- paste0(csv_file, ".csv")
  
  df <- read.csv(file=csv_file, sep = sep)
  
  return(df)
}
```


```{r}
df <- read_data(csv_file = "mort_infantil", ",")
df
```


```{r}
dft <- read_data(csv_file = "mort_infantil_2018", ",")
dft
```


#Função para selecionar as variávis SINAS e Óbito (dependente)
```{r}
select_features <- function(dataframe){
  
  df <- dataframe[,c(1:42,91)]
  return(df)
}
df <- select_features(df)
```


```{r}
#função para encontrar os valores NA na base de dados, NA são os valores que não foram preenchidos
missingValues <- function(x){sum(is.na(x))/length(x)*100}
#aplica a função na base de dados
missing_data <- apply(df,2,missingValues)
missing_data
```


```{r}
cols_to_input <- function(dataframe, missing_list, datatest){
  
  #Seleção das colunas pelo menos 95% preenchidas
  df_col_names <- list(missing_list[missing_list <= 5])
  
  #extraindo o nome das colunas que serao usadas
  df_col_names <- as.data.frame(df_col_names)
  
  #
  df_col_names <- as.character(rownames(df_col_names))
  
  #selecionandos apenas as colunas com mais de 95% 
  df <- dataframe[, which(names(dataframe) %in% df_col_names)]
  
  dft <- datatest[, which(names(datatest) %in% df_col_names)]
  
  return(list(df,dft))
}

df_var_sel <- cols_to_input(dataframe = df, missing_list = missing_data, datatest = dft)
df <- df_var_sel[[1]]
dft <- df_var_sel[[2]]
```

#Mesmo depois do problema com os valores faltantes ter sido resolvido, ainda é necessário garantir que as vaiáveis sejam classificadas da forma certa e que apenas as que realmente demonstrem algum valor para a predição sejam mantidas. Nesse processo, o dicionário de variáveis do SINASC foi utilizado para auxiliar o entendimento das variáveis. O que possibilitou a retirada de 5 variáveis que não teriam sentido, que são: #### listar aqui as variáeis ####
```{r}
rm_features <- function(df, dft){
  
  vars_df <- c("CODMUNNASC_SINASC", "CODOCUPMAE_SINASC", "CODMUNRES_SINASC", "HORANASC_SINASC", "CODMUNNATU_SINASC", "DTNASCMAE_SINASC",
               "ESCMAEAGR2_SINASC", "UNIDADE_SINASC")
  vars_dft <- c("CODMUNNASC_SINASC", "CODOCUPMAE_SINASC", "CODMUNRES_SINASC", "HORANASC_SINASC", "CODMUNNATU_SINASC", "DTNASCMAE_SINASC",
                "ESCMAEAGR2_SINASC")
  
  df <- df[, -which(names(df) %in% vars_df)]

  dft <- dft[, -which(names(dft) %in% vars_dft)]
  
  return(list(df,dft))
}

dfs_rm <- rm_features(df,dft)
df <- dfs_rm[[1]]
dft <- dfs_rm[[2]]
```


#REMOVER ESSA LINHA MAIS TARDE, SÓ PARA NÂO TOMAR MUITO TEMPO RODANDO
```{r}
df <- df[1:10000,]
dft <- dft[1:5000, ]
```

```{r}
direct_input <- function(dataframe){
  #m=5 / maxit= at least 2 (5)
  temp <- mice(dataframe, m=1, maxit=1, meth='cart', seed=2)
  
  completed_df <- complete(temp,1)

  #write.csv2(completedSinasc, "completedSinasc.csv", row.names = F)
  
  return(completed_df)
  }

df <- direct_input(df)
```


#Método de Imputação direta
```{r}
missing_data_input <- apply(df,2,missingValues)
missing_data_input
```

```{r}
dft <- direct_input(dft)
```

```{r}
missing_datat_input <- apply(dft,2,missingValues)
missing_datat_input
```

### As variáveis categóricas foramo ajustadas para o formato que são apresentadas no dicionário de dados do SINASC
```{r}
esc_to_factor <- function(data){
  
  for(i in 1:nrow(data)){
    if(data$ESCMAEAGR1_SINASC[i] == '0'){data$ESCMAEAGR1_SINASC[i] <- 'Sem escolaridade'}
    else if(data$ESCMAEAGR1_SINASC[i] == '1'){data$ESCMAEAGR1_SINASC[i] <- 'Fundamental I Incompleto'}
    else if(data$ESCMAEAGR1_SINASC[i] == '2'){data$ESCMAEAGR1_SINASC[i] <- 'Fundamental I Completo'}
    else if(data$ESCMAEAGR1_SINASC[i] == '3'){data$ESCMAEAGR1_SINASC[i] <- 'Fundamental II Incompleto'}
    else if(data$ESCMAEAGR1_SINASC[i] == '4'){data$ESCMAEAGR1_SINASC[i] <- 'Fundamental II Completo'}
    else if(data$ESCMAEAGR1_SINASC[i] == '5'){data$ESCMAEAGR1_SINASC[i] <- 'Ensino Médio Incompleto'}
    else if(data$ESCMAEAGR1_SINASC[i] == '6'){data$ESCMAEAGR1_SINASC[i] <- 'Ensino Médio Completo'}
    else if(data$ESCMAEAGR1_SINASC[i] == '7'){data$ESCMAEAGR1_SINASC[i] <- 'Superior Incompleto'}
    else if(data$ESCMAEAGR1_SINASC[i] == '8'){data$ESCMAEAGR1_SINASC[i] <- 'Superior Completo'}
    else if(data$ESCMAEAGR1_SINASC[i] == '9'){data$ESCMAEAGR1_SINASC[i] <- 'Ignorado'}
    else if(data$ESCMAEAGR1_SINASC[i] == '10'){data$ESCMAEAGR1_SINASC[i] <- 'Fundamental I Incompleto ou Inespecífico'}
    else if(data$ESCMAEAGR1_SINASC[i] == '11'){data$ESCMAEAGR1_SINASC[i] <- 'Fundamental II Incompleto ou Inespecífico'}
    else {data$ESCMAEAGR1_SINASC[i] <- 'Ensino Médio Incompleto ou Inespecífico.'}
  }
  
  data$ESCMAEAGR1_SINASC <- as.factor(data$ESCMAEAGR1_SINASC)
  
  return(data)
}
```

```{r}
df <- esc_to_factor(df)
dft <- esc_to_factor(dft)
```


```{r}
semagest_to_factor <- function(data) {
  
  for(i in 1:nrow(data)){
    if(data$GESTACAO_SINASC[i] == '9'){data$GESTACAO_SINASC[i] <- 'Ignorado'}
    else if(data$GESTACAO_SINASC[i] == '1'){data$GESTACAO_SINASC[i] <- 'Menos de 22 semanas'}
    else if(data$GESTACAO_SINASC[i] == '2'){data$GESTACAO_SINASC[i] <- '22 a 27 semanas'}
    else if(data$GESTACAO_SINASC[i] == '3'){data$GESTACAO_SINASC[i] <- '28 a 31 semanas'}
    else if(data$GESTACAO_SINASC[i] == '4'){data$GESTACAO_SINASC[i] <- '32 a 36 semanas'}
    else if(data$GESTACAO_SINASC[i] == '5'){data$GESTACAO_SINASC[i] <- '37 a 41 semanas'}
    else {data$GESTACAO_SINASC[i] <- '42 semanas e mais'}
  }

  data$GESTACAO_SINASC <- as.factor(data$GESTACAO_SINASC)
  
  return(data)
}
```

```{r}
df <- semagest_to_factor(df)
dft <- semagest_to_factor(dft)
```


```{r}
gravidez_to_factor <- function(data) {
  
  for(i in 1:nrow(data)){
    if(data$GRAVIDEZ_SINASC[i] == '9'){data$GRAVIDEZ_SINASC[i] <- 'Ignorado'}
    else if(data$GRAVIDEZ_SINASC[i] == '1'){data$GRAVIDEZ_SINASC[i] <- 'Única'}
    else if(data$GRAVIDEZ_SINASC[i] == '2'){data$GRAVIDEZ_SINASC[i] <- 'Dupla'}
    else {data$GRAVIDEZ_SINASC[i] <- 'Tripla e mais'}
  }
  
  data$GRAVIDEZ_SINASC <- as.factor(data$GRAVIDEZ_SINASC)
  
  return(data)
}
```

```{r}
df <- gravidez_to_factor(df)
dft <- gravidez_to_factor(dft)
```



```{r}
parto_to_factor <- function(data){
  
  for(i in 1:nrow(data)){
    if(data$PARTO_SINASC[i] == '9'){data$PARTO_SINASC[i] <- 'Ignorado'}
    else if(data$PARTO_SINASC[i] == '1'){data$PARTO_SINASC[i] <- 'Vaginal'}
    else {data$PARTO_SINASC[i] <- 'Cesáreo'}
  }
  
  data$PARTO_SINASC <- as.factor(data$PARTO_SINASC)
  
  return(data)
}
```

```{r}
df <- parto_to_factor(df)
dft <- parto_to_factor(dft)
```



```{r}
consultas_to_factor <- function(data){
  
  for(i in 1:nrow(data)){
    if(data$CONSULTAS_SINASC[i] == '9'){data$CONSULTAS_SINASC[i] <- 'Ignorado'}
    else if(data$CONSULTAS_SINASC[i] == '1'){data$CONSULTAS_SINASC[i] <- 'Nenhuma'}
    else if(data$CONSULTAS_SINASC[i] == '2'){data$CONSULTAS_SINASC[i] <- 'de 1 a 3'}
    else if(data$CONSULTAS_SINASC[i] == '3'){data$CONSULTAS_SINASC[i] <- 'de 4 a 6'}
    else {data$CONSULTAS_SINASC[i] <- '7 e mais'}
  }
  
  data$CONSULTAS_SINASC <- as.factor(data$CONSULTAS_SINASC)
  
  return(data)
}
```

```{r}
df <- consultas_to_factor(df)
dft <- consultas_to_factor(dft)
```



```{r}
anomalia_to_factor <- function(data){
  
  for(i in 1:nrow(data)){
    if(data$IDANOMAL_SINASC[i] == '9'){data$IDANOMAL_SINASC[i] <- 'Ignorado'}
    else if(data$IDANOMAL_SINASC[i] == '1'){data$IDANOMAL_SINASC[i] <- 'Sim'}
    else {data$IDANOMAL_SINASC[i] <- 'Não'}
  }
  
  data$IDANOMAL_SINASC <- as.factor(data$IDANOMAL_SINASC)
  
  return(data)
}
```

```{r}
df <- anomalia_to_factor(df)
dft <- anomalia_to_factor(dft)
```



```{r}
racacor_to_factor <- function(data) {
 
  for(i in 1:nrow(data)){
    if(data$RACACORMAE_SINASC[i] == '9'){data$RACACORMAE_SINASC[i] <- 'Ignorado'}
    else if(data$RACACORMAE_SINASC[i] == '1'){data$RACACORMAE_SINASC[i] <- 'Branca'}
    else if(data$RACACORMAE_SINASC[i] == '2'){data$RACACORMAE_SINASC[i] <- 'Preta'}
    else if(data$RACACORMAE_SINASC[i] == '3'){data$RACACORMAE_SINASC[i] <- 'Amarela'}
    else if(data$RACACORMAE_SINASC[i] == '4'){data$RACACORMAE_SINASC[i] <- 'Parda'}
    else {data$RACACORMAE_SINASC[i] <- 'Indígena'}
  }
  
  data$RACACORMAE_SINASC <- as.factor(data$RACACORMAE_SINASC)
  
  return(data)
}
```

```{r}
df <- racacor_to_factor(df)
dft <- racacor_to_factor(dft)
```



```{r}
apgar_to_factor <- function(data){
  
  for(i in 1:nrow(data)){
    if(data$APGAR1_SINASC[i] <= 2){data$APGAR1_SINASC[i] <- 'asfixia grave'}
    else if(data$APGAR1_SINASC[i] >= 3 & data$APGAR1_SINASC[i] <= 4){data$APGAR1_SINASC[i] <- 'asfixia moderada'}
    else if(data$APGAR1_SINASC[i] >= 5 & data$APGAR1_SINASC[i] <= 7){data$APGAR1_SINASC[i] <- 'asfixia leve'}
    else {data$APGAR1_SINASC[i] <- 'sem asfixia'}
  }
  
  data$APGAR1_SINASC <- as.factor(data$APGAR1_SINASC)
  
  for(i in 1:nrow(data)){
    if(data$APGAR5_SINASC[i] <= 2){data$APGAR5_SINASC[i] <- 'asfixia grave'}
    else if(data$APGAR5_SINASC[i] >= 3 & data$APGAR5_SINASC[i] <= 4){data$APGAR5_SINASC[i] <- 'asfixia moderada'}
    else if(data$APGAR5_SINASC[i] >= 5 & data$APGAR5_SINASC[i] <= 7){data$APGAR5_SINASC[i] <- 'asfixia leve'}
    else {data$APGAR5_SINASC[i] <- 'sem asfixia'}
  }
  
  data$APGAR5_SINASC <- as.factor(data$APGAR5_SINASC)
  
  return(data)
}
```

```{r}
df <- apgar_to_factor(df)
dft <- apgar_to_factor(dft)
```



#Tipos de variáveis
```{r}
factor_features <- c('MESPRENAT_SINASC', 'TPAPRESENT_SINASC', 'STTRABPART_SINASC', 'ESCMAEAGR1_SINASC', 'GESTACAO_SINASC', 'GRAVIDEZ_SINASC',
                     'PARTO_SINASC', 'CONSULTAS_SINASC', 'SEXO_SINASC', 'APGAR1_SINASC', 'APGAR5_SINASC', 'IDANOMAL_SINASC',
                     'ESCMAE2010_SINASC', 'RACACORMAE_SINASC', 'ESTCIVMAE_SINASC', 'ESCMAE_SINASC')

numeric_features <- c('PESO_SINASC', 'QTDGESTANT_SINASC', 'QTDPARTNOR_SINASC', 'QTDPARTCES_SINASC', 'SEMAGESTAC_SINASC', 'CONSPRENAT_SINASC',
                      'IDADEMAE_SINASC', 'QTDFILVIVO_SINASC', 'QTDFILMORT_SINASC')
```


```{r}
class_adjust <- function(dataframe, var_list){
  
  fac_features <- var_list
  
  #transformando a classe para fator
  dataframe[,fac_features] <- lapply(dataframe[,fac_features], factor)
  
  dfg <- dataframe
  
  return(list(dataframe,dfg))
}

dfs <- class_adjust(df, factor_features)

df <- dfs[[1]]

dfg <- dfs[[2]]

```


#separando os dados numéricos, padronizando os dados numéricos (z-score), desenhando matriz de correlação, retornando a base de dados com os dados padronizados e os dados categóricos.
```{r}
scale_df <- function(dataframe, fac_vars, num_vars){
  #separando as variávies categóricas e numéricas
  df_num <- dataframe[, c("NUMERODN_SINASC",num_vars,"OBITO")]
  df_cat <- dataframe[, c("NUMERODN_SINASC",fac_vars)]
  
  #scale das variáveis numéricas
  df_num <- as.matrix(df_num)
  df_num[, -c(1,11)] <- scale(df_num[, -c(1,11)], center = TRUE, scale = TRUE)
  
  #matriz de correlação dos dados numéricos em relação a variável Obito
  corr <- round(cor(df_num[, -c(1)]),2)
  corr <- melt(corr)
  
  #heatmap de correlação 
  hm <- ggplot(data=corr, aes(x=Var1, y=Var2, fill=value))+
          theme(axis.text.x = element_text(angle = 45, vjust = 1,
                                           size = 12, hjust = 1))+
          geom_tile()
  
  #juntando as variáveis numéricas escaladas e as variaáveis categóricas pelo "numerodn"
  df_num <- as.data.frame(df_num)
  df <- merge(df_cat,df_num, by="NUMERODN_SINASC")
  
  return(list(df,hm))
}

df_hm <- scale_df(df, factor_features, numeric_features)
df_hm[[2]]
df <- df_hm[[1]]
```


```{r}
dft_hm <- scale_df(dft, factor_features, numeric_features)
dft_hm[[2]]
dft <- dft_hm[[1]]
```


#seleção das variáveis importantes
```{r, include=FALSE}
library(Boruta)
```

```{r, include=FALSE}
library(randomForest)
library(DALEX)
library(e1071)
library(xgboost)
```

```{r, include=FALSE}
library(InformationValue)
```


```{r}
num_vars_imp <- function(dataframe, num_vars){

  dataframe <- dataframe[, c(num_vars,"OBITO")]
  
  #random forest
  rf_mod <- randomForest(factor(OBITO) ~ ., data=dataframe, ntree=100)

  #regressão logística
  lg_mod <- glm(OBITO ~ ., data=dataframe, family = 'binomial')
  
  #support vector machines
  svm_mod <- svm(OBITO ~., data=dataframe, type='eps-regression')
  
  explained_rf <- explain.default(rf_mod, data=dataframe, y=dataframe$OBITO)

  explained_lg <- explain(lg_mod, data = dataframe, y=dataframe$OBITO)

  explained_svm <- explain(svm_mod, data=dataframe, y=dataframe$OBITO)

  rf_imp <- variable_importance(explained_rf, type = 'variable_importance')
  lg_imp <- variable_importance(explained_lg, type = 'variable_importance')
  svm_imp <- variable_importance(explained_svm, type = 'variable_importance')
  
  #print(varimps)
  nvi <- plot(rf_imp, lg_imp, svm_imp)
  
  return(nvi)
}

num_vars_imp(df,numeric_features)
```


```{r}
cat_vars_imp <- function(dataframe, fac_vars){
  
  dataframe <- dataframe[, c(fac_vars,"OBITO")]
  
  #todas as variáveis categóricas menos "OBITO" (ultima variável da base)
  vars_to_ifwe <- colnames(dataframe[1:(length(dataframe)-1)])
  
  # Init Output
  df_iv <- data.frame(VARS=vars_to_ifwe, IV=numeric(length(vars_to_ifwe)), STRENGTH=character(length(vars_to_ifwe)), stringsAsFactors = F)
  
  # Extrai o information value para cada variável e armazena na base 'df_iv'
  for (factor_var in vars_to_ifwe){
    df_iv[df_iv$VARS == factor_var, "IV"] <- InformationValue::IV(X=dataframe[, factor_var], Y=dataframe$OBITO)
    df_iv[df_iv$VARS == factor_var, "STRENGTH"] <- attr(InformationValue::IV(X=dataframe[, factor_var], Y=dataframe$OBITO), "howgood")
  }
  
  # Ordena em onrdem decrescente
  df_iv <- df_iv[order(-df_iv$IV), ]
 
  return(df_iv) 
}

cat_vars_imp(df, factor_features)
```


```{r}
var_imp <- function(dataframe){
  
  boruta_out <- Boruta(OBITO ~ ., data=na.omit(dataframe), doTrace=0)
  
  rough_fix <- TentativeRoughFix(boruta_out)
  
  signif_vars <- getSelectedAttributes(rough_fix)
  
  p <- plot(rough_fix, cex.axis=.7, las=2, xlab="", main="Variable Importance")
  
  return(list(signif_vars,p))
}

df_vip <- var_imp(df)
df_vip[[2]]
signif_features <- df_vip[[1]]
```


```{r}
final_dfs <- function(df_train, df_test, signif_vars){
  
  signif_vars <- signif_vars
  
  df_train <- df_train[, c(signif_vars,"OBITO")]
  
  df_test <- df_test[, c(signif_vars,"OBITO")]
  
  return(list(df_train, df_test))
}

final_data <- final_dfs(df,dft,signif_features)

train_data <- final_data[[1]]
test_data <- final_data[[2]]
```


```{r}
sapply(train_data, class)
```


```{r}
sapply(test_data, class)
```


```{r}
sapply(dfg, class)
```
